【裁判字號】    99,訴,316
【裁判日期】    990423
【裁判案由】    妨害風化
【裁判全文】
臺灣高雄地方法院刑事判決               99年度訴字第316號
公  訴  人  臺灣高雄地方法院檢察署檢察官
被      告  甲○○
上列被告因妨害風化案件，經檢察官提起公訴（98年度偵字第20
097號），本院判決如下：
    主  文
甲○○共同意圖使女子與他人為性交之行為，而媒介以營利，處
有期徒刑參月，如易科罰金，以新臺幣壹仟元折算壹日。
    事  實
一、郭騏麟係址設高雄市前鎮區○○○路33號之楓笛美容坊之負
    責人，並雇用丙○○（另為不起訴處分）為服務小姐，竟與
    丙○○共同基於意圖使女子與他人為性交行為，而媒介以營
    利之犯意聯絡，於民國98年3 月3 日下午4 時許，經員警假
    冒男客至上開美容坊，詢問該店有無從事由男客之生殖器插
    入服務小姐之生殖器之性交行為（俗稱全套），丙○○遂介
    紹成年女子乙○○至該店，由乙○○與喬裝之員警談妥全套
    性交易代價為新臺幣（下同）1,600 元，乙○○得款1,120
    元，480 元由楓笛美容坊收取。談妥價格後，喬裝之員警即
    以電話聯絡在外埋伏之員警進入店內查獲，始悉上情。
二、案經高雄市政府警察局三民第二分局移送臺灣高雄地方法院
    檢察署檢察官偵查起訴。
    理  由
壹、證據能力部分：
    本判決所引用之證據資料（詳後引證據），其中傳聞證據部
    分，縱無刑事訴訟法第159 條之1 至第159 條之4 或其他規
    定之傳聞證據例外情形，亦因被告及檢察官或同意可作為證
    據使用，或未聲明異議，依刑事訴訟法第159 條之5 第1項
    、第2 項之規定，本院審酌各該傳聞證據並非違法取得，與
    待證事項具關聯性，證明力亦非明顯過低等情，認以之作為
    證據係屬適當，具有證據能力。
貳、有罪部分：
一、上開犯罪事實，業據被告於本院審理時坦承不諱（本院卷二
    第32頁），核與證人丙○○、證人即服務小姐乙○○於警詢
    及偵查中之證述相符（偵卷一第4 頁至第7 頁、第43頁至第
    44頁、第47頁至第48頁；偵卷二第6 頁至第7 頁），復有譯
    文表、高雄市政府營利事業登記證及照片附卷可佐（偵卷一
    第22頁至第28頁），足認被告自白與事實相符。本件事證明
    確，被告上開犯行，足堪認定。
二、按「刑法第231 條規定為意圖使男女與他人性交或猥褻之行
    為，而引誘、容留或媒介以營利者，其處罰之對象為引誘、
    容留或媒介之人，犯罪構成要件乃以行為人主觀上有營利及
    使男女與他人為性交或猥褻行為之犯意，客觀上有引誘、容
    留或媒介之行為為已足，屬於形式犯。故行為人只要以營利
    為目的，有使男女與他人為性交或猥褻行為之意圖，而著手
    引誘、容留或媒介行為，即構成犯罪；至該男女與他人是否
    有為性交或猥褻之行為，則非所問，亦不以媒介行為人取得
    財物或利益，始足當之。是其犯罪係即時完成，無待任何具
    體有形之結果可資發生，性質上與未遂犯並不相容，應無未
    遂犯可言。本件係林○如主動招攬警員陳○豪、林○章與女
    子從事性交易，並議妥性交易之代價後，旋即帶領二人進入
    包廂內，同時通知嚴○賀、呂○貞前來。則林○如顯已著手
    並完成媒介喬裝男客之警員與服務小姐為性交易之行為，縱
    警員係因應辦案之需，並無與服務小姐性交易之真意，亦無
    礙於林○如已媒介性交易既遂之犯行」（最高法院98年臺上
    第86 2號）。核被告所為，係犯刑法第231 條第1 項之意圖
    使女子與他人為性交之行為，而媒介以營利罪。被告與丙○
    ○間就上開犯行有犯意之聯絡，行為之分擔，應依共同正犯
    之規定論處。爰審酌被告不思以正當方法營生，反而媒介女
    子與他人為性交之行為，以敗壞社會善良風俗之方式，牟取
    不法利益，嚴重損害社會善良風氣，惟被告犯後坦承犯行，
    犯後態度尚佳等一切情狀，量處如主文所示之刑。並參酌前
    開犯罪情節，諭知如主文所示易科罰金之折算標準。
參、不另為無罪部分：
一、公訴意旨略以：被告基於意圖使成年女子與男客為性交行為
    而容留以營利之犯意，在其所經營之上開美容坊內，容留乙
    ○○與男客從事性交易，每次性交易代價全套1,600 元，乙
    ○○得款1,120 元，480 元由楓笛美容坊收取。嗣於98年3
    月3 日下午4 時許，適有員警前往上址探訪，經員警詢問丙
    ○○可否介紹小姐，丙○○遂找乙○○前來，由乙○○與喬
    裝之員警談妥交易價格後，為警在上址當場查獲，因認被告
    涉犯刑法第231 條第1 項之意圖使女子與他人為性交之行為
    ，而容留以營利罪等語。
二、按犯罪事實應依證據認定之，無證據不得認定犯罪事實，又
    不能證明被告犯罪或其行為不罰者，應諭知無罪之判決，刑
    事訴訟法第154 條第2 項、第301 條第1 項分別定有明文。
    次按認定不利於被告之事實，須依積極證據，茍積極之證據
    本身存有瑕疵而不足為不利於被告事實之認定，即應為有利
    於被告之認定，更不必有何有利之證據，而此用以證明犯罪
    事實之證據，猶須於通常一般人均不至於有所懷疑，堪予確
    信其已臻真實者，始得據以為有罪之認定，倘其證明尚未達
    到此一程度，而有合理性之懷疑存在，致使無從為有罪之確
    信時，即應為無罪之判決，此有最高法院82年度臺上字第16
    3 號判決、76年臺上字第4986號、30年上字第816 號等判例
    意旨可資參照。
三、公訴意旨認被告涉有前揭犯嫌，無非係以證人乙○○、丙○
    ○於警詢或偵查中之證述、高雄市政府警察局三民第二分局
    員警職務報告及譯文表為其論據。經查：按刑法第231 條第
    1 項所謂「容留」，係指供給場所，使男女與他人為猥褻之
    行為者而言（最高法院63年臺上字第2235號判例參照）。次
    按所謂容留係指提供為性交或猥褻之行為之場所，容許男女
    停留其間，使其得以與他人為性交或猥褻之行為。經查：乙
    ○○係丙○○於喬裝男客之員警要求從事全套性交行為後，
    始由丙○○聯絡乙○○至上開美容坊，而乙○○與喬裝男客
    之員警一同上樓至二樓房間途中，即因員警以電話聯絡在外
    埋伏之員警，進入店內而查獲等情，業據證人乙○○、丙○
    ○於警詢、偵訊或本院審理時證述明確（偵卷一第13頁、第
    14 頁 、第48頁；本院卷二第22頁至第25頁），復有譯文表
    在卷可參（偵卷一第22頁至第25頁），可知乙○○與喬裝男
    客之員警尚未進入房間而有停留之情狀即遭查獲，又無客觀
    證據可證明被告前有容留乙○○與其他男客從事性交易之行
    為，並無從以此遽認被告有前開公訴人所指稱之行為。
四、綜上所述，本件檢察官所舉積極證據，尚不足以認定被告有
    意圖使女子與他人為性交之行為，而容留以營利之犯行，其
    間尚有合理之懷疑存在。此外復查無其他積極證據足認被告
    有公訴意旨所指此部分犯行，被告既未經證明犯罪，揆諸首
    揭說明，本應為無罪之諭知，惟此部與被告業經本院論罪科
    刑之部分，為單純一行為之關係，爰不另為無罪之諭知。
據上論斷，應依刑事訴訟法第299 條第1 項前段，刑法第28條、
第231 條第1 項、第41條第1 項前段，刑法施行法第1 條之1，
判決如主文。
本案經檢察官丁○○到庭執行職務。 
中    華    民    國    99    年    4     月    23    日
                  刑事第九庭    審判長法  官  鄭詠仁
                                      法  官  謝枚霏
                                      法  官  王碧瑩
以上正本係照原本作成。
如不服本判決應於收受判決後10日內向本院提出上訴書狀，並應
敘述具體理由。其未敘述上訴理由者，應於上訴期間屆滿後20日
內向本院補提理由書(均須按他造當事人之人數附繕本)「切勿逕
送上級法院」。
中    華    民    國    99    年    4     月    23    日
                                      書記官  吳智媚
參考法條：
中華民國刑法第231條（圖利使人為性交或猥褻罪）
意圖使男女與他人為性交或猥褻之行為，而引誘、容留或媒介以
營利者，處5年以下有期徒刑，得併科10萬元以下罰金。以詐術
犯之者，亦同。
公務員包庇他人犯前項之罪者，依前項之規定加重其刑至二分之
一。

司法院資訊處製作；財團法人民間司法改革基金會備份。
